臺灣新北地方法院刑事判決　　　　　　110年度審訴字第756號
公　訴　人　臺灣新北地方檢察署檢察官
被　　　告　林器宏



　　　　　　彭正龍


上列被告等因傷害案件，經檢察官提起公訴（110 年度偵字第00
000 號），被告於本院準備程序進行中就被訴事實為有罪之陳述
，經本院合議庭裁定由受命法官獨任進行簡式審判程序，判決如
下：
    主  文
林器宏共同犯傷害罪，處拘役肆拾日，如易科罰金，以新臺幣壹
仟元折算壹日。
彭正龍共同犯傷害罪，處拘役參拾日，如易科罰金，以新臺幣壹
仟元折算壹日。
扣案之高爾夫球桿握把壹根沒收。
    事  實
一、緣林器宏與王毅欽前為從事物流業之同事，雙方因工作關係
    而生嫌隙，遂相約於新北市○○區○○路0 段0 號師大林口
    校區前土地公廟碰面解決紛爭，林器宏乃邀約友人胡兆鎔一
    同前往，而彭正龍、郭俊佑與王毅欽素不相識，因適與胡兆
    鎔一同參加廟會，由胡兆鎔處得知上情後，亦一同前往，其
    後林器宏、王毅欽又改約至新北市○○區○○路0 段0 號「
    皇冠保齡球館」碰面。於民國109 年11月1 日14時許，彭正
    龍、郭俊佑分別駕駛車牌號碼0000-00 號、AVC-3613號自用
    小客車與林器宏、胡兆鎔分別駕駛不詳車號之車輛一同前往
    上址「皇冠保齡球館」與王毅欽碰面後，林器宏與王毅欽一
    言不合，林器宏竟基於傷害人之身體之犯意，持高爾夫球桿
    毆打王毅欽，彭正龍、郭俊佑（另行審結）見狀，即與林器
    宏共同基於傷害人之身體之犯意聯絡，由郭俊佑以膝蓋撞擊
    王毅欽，並將王毅欽拉倒在地，林器宏、彭正龍則分持高爾
    夫球桿及棒球棍毆打倒臥在地之王毅欽，致王毅欽受有鼻子
    擦傷、上臂擦傷、小腿挫傷之傷害，其後彭正龍、郭俊佑即
    先行駕駛上開車輛離去。嗣經警據報前往處理，當場扣得林
    器宏所使用之高爾夫球桿握把1 根，始循線查悉上情。
二、案經王毅欽訴由新北市政府警察局林口分局報告臺灣新北地
    方檢察署檢察官偵查起訴。
    理  由
壹、程序方面：
    本件被告林器宏、彭正龍所犯係死刑、無期徒刑、最輕本刑
    為3 年以上有期徒刑以外之罪，其於準備程序中就被訴事實
    為有罪之陳述，經法官告知簡式審判程序之旨，並聽取公訴
    人及被告之意見後，依刑事訴訟法第273 條之1 第1 項規定
    ，由本院合議庭裁定由受命法官獨任進行簡式審判程序，且
    依刑事訴訟法第273 條之2 及第159 條第2 項規定，不適用
    傳聞法則有關限制證據能力之相關規定，合先敘明。
貳、實體方面：
一、上揭犯罪事實，業據被告林器宏、彭正龍於警詢時、偵查中
    、本院準備程序及審理時均坦承不諱，核與共同被告郭俊佑
    於偵查中之供述、證人即告訴人王毅欽於警詢時及偵查中之
    證述、證人胡兆鎔於警詢時之證述相符，並有新北市政府警
    察局林口分局扣押筆錄、扣押物品目錄表各1 份、長庚醫療
    財團法人林口長庚紀念醫院診斷證明書1 紙、監視錄影畫面
    截圖10張、現場及扣案物品照片4 張、監視器影像畫面光碟
    1 片在卷可稽（見偵查卷第35至39、43、45至51、53、101
    頁），並有作案用高爾夫球桿握把1 根扣案可資佐證，足認
    被告林器宏、彭正龍之自白與事實相符，洵堪採為認定事實
    之依據。本案事證明確，被告林器宏、彭正龍犯行堪以認定
    ，應依法論科。
二、論罪科刑：
  ㈠核被告林器宏、彭正龍所為，均係犯刑法第277 條第1 項之
    傷害罪。
  ㈡被告林器宏、彭正龍與郭俊佑就上開犯行間，有犯意聯絡及
    行為分擔，皆為共同正犯。
  ㈢爰審酌被告林器宏遇事不知理性處理，僅因細故即持高爾夫
    球桿傷人，被告彭正龍與告訴人並無怨隙，僅因聽聞被告林
    器宏與告訴人有所爭執，即持棒球棍傷人，法治觀念淡薄，
    且迄未與告訴人達成和解，賠償告訴人之損失，惟念渠等犯
    罪後坦承犯行，態度尚可，並兼衡被告2 人之素行、犯罪之
    動機、目的、手段、告訴人所受傷害程度，及被告林器宏自
    陳高中肄業之智識程度，現從事物流工作、須扶養祖父母之
    生活狀況，被告彭正龍自陳高中畢業之智識程度，現無業、
    須扶養父母之生活狀況等一切情狀，分別量處如主文所示之
    刑，並均諭知如易科罰金之折算標準。
三、沒收：
  ㈠按供犯罪所用、犯罪預備之物或犯罪所生之物，屬於犯罪行
    為人者，得沒收之，刑法第38條第2 項前段定有明文。又宣
    告前二條之沒收或追徵，有過苛之虞、欠缺刑法上之重要性
    、犯罪所得價值低微，或為維持受宣告人生活條件之必要者
    ，得不宣告或酌減之，刑法第38條之2 第2 項亦定有明文。
  ㈡查，扣案之高爾夫球桿握把1 根，係被告林器宏所有，供渠
    等犯本案犯罪所用之物，業經被告林器宏供承在卷，爰依刑
    法第38條第2 項前段之規定宣告沒收之。至未扣案之棒球棍
    1 支，雖亦係供本案傷害犯罪所用之物，然係被告彭正龍友
    人所有一節，已據被告彭正龍於本院審理中供述明確，並非
    被告彭正龍或共犯所有，亦未扣案，且價值低微，欠缺刑法
    上之重要性，爰不予宣告沒收或追徵，併此敘明。
據上論斷，應依刑事訴訟法第273 條之1 第1 項、第299 條第1
項前段，刑法第28條、第277 條第1 項、第41條第1 項前段、第
38條第2 項前段，刑法施行法第1 條之1 第1 項，判決如主文。
本案經檢察官徐世淵提起公訴，經檢察官張啓聰到庭執行職務。
中    華    民    國   110    年    11    月    17    日
                  刑事第二十五庭  法  官      曾淑娟
上列正本證明與原本無異。
如不服本判決，應於判決送達後20日內敘明上訴理由，向本院提
出上訴狀 (應附繕本) ，上訴於臺灣高等法院。其未敘述上訴理
由者，應於上訴期間屆滿後20日內向本院補提理由書「切勿逕送
上級法院」。
                                  書記官      張佑慈
中    華    民    國   110    年    11    月    17    日
附錄本案論罪科刑法條全文：
中華民國刑法第277條
傷害人之身體或健康者，處5 年以下有期徒刑、拘役或50萬元以
下罰金。
犯前項之罪，因而致人於死者，處無期徒刑或7 年以上有期徒刑
；致重傷者，處3 年以上10年以下有期徒刑。